臺灣士林地方法院刑事判決
110年度金訴字第374號
公  訴  人  臺灣士林地方檢察署檢察官  
被      告  蔡欣里



            詹政南




上列被告因詐欺等案件，經檢察官提起公訴（110年度偵字第170
25號、第17682號），被告於準備程序中為有罪之陳述，經本院
合議庭裁定以簡式審判程序審理，判決如下：
    主  文
蔡欣里犯三人以上共同詐欺取財罪，肆罪，各處如附表二「宣告
罪刑」欄所示之刑及「沒收」欄所示之沒收。應執行有期徒刑壹
年陸月。
詹政南犯三人以上共同詐欺取財罪，肆罪，各處如附表二「宣告
罪刑」欄所示之刑及「沒收」欄所示之沒收。應執行有期徒刑壹
年伍月。
    事  實
一、詹政南、蔡欣里均基於參與犯罪組織之犯意，於民國110年8
    月初加入真實姓名年籍不詳通訊軟體暱稱「ACE」、「小張
    」等成年人所組成三人以上，以實施詐術為手段，具有持續
    性、牟利性之結構性犯罪組織（下稱本案詐欺集團），由詹
    政南擔任俗稱「車手」之角色，負責提領被害人遭詐欺集團
    詐騙而轉入金融帳戶款項之工作，並與本案詐欺集團成員約
    定其可獲取所參與當次詐欺行為之犯罪所得百分之三作為報
    酬，蔡欣里則負責交付提款卡及密碼予車手提領詐欺所得款
    項，復將車手領得款項交付詐欺集團上游成員之工作，並與
    本案詐欺集團成員約定其可獲取所參與當次詐欺行為之犯罪
    所得百分之二作為報酬，而與本案詐欺集團其他成員基於意
    圖為自己不法之所有及洗錢之個別犯意聯絡及行為分擔，以
    蔡欣里所有如附件編號1所示行動電話、詹政南所有如附件
    編號2所示行動電話作為聯絡工具，先後由本案詐欺集團所
    屬真實姓名年籍不詳之某成年成員以不詳方式取得如附表1
    所示金融帳戶之提款卡及提款密碼等物後，復由「ACE」於1
    10年8月7日下午2時許，指示蔡欣里往新北市○○區○○○街000
    號空軍一號三重新站領取包裹，並將如附表1所示金融帳戶
    之提款卡交付予詹政南，再由本案詐欺集團所屬真實姓名年
    籍不詳之某成年成員分別於如附表2所示時間、地點，各以
    如附表2所示施用詐術方式對如附表2所示被害人行騙，致使
    如附表2所示被害人均陷於錯誤，先後於如附表2所示時間、
    地點，分別將如附表2所示金額轉帳至本案詐欺集團成員所
    控制使用如附表2所示金融帳戶，復由詹政南依指示前往如
    附表2所示各該提領地點設置之自動櫃員機持提款卡提領同
    集團其他成員詐欺所得款項，並將領得之詐欺所得款項交付
    予擔任收水之蔡欣里，復由蔡欣里依指示前往臺北市○○區○○
    路0段000號3樓，再由「小張」前往該指定地點收取詐欺所
    得款項，以此製造金流斷點之方式，掩飾或隱匿詐欺犯罪所
    得之來源、去向及所在（各次被害人、施用詐術方式、轉帳
    時地、金額、帳戶、提領款項時地與金額、行為人所得報酬
    均詳如附表2所示）。嗣因如附表2所示被害人察覺有異而報
    警處理，為警調閱自動櫃員機監視器錄影畫面比對追查，並
    於如附件所示時間、地點，為警持本院所核發之搜索票執行
    搜索，當場扣得詹政南、蔡欣里二人分別所有如附件所示之
    物（用途詳如附件所載），復經蔡欣里、詹政南自白犯行，
    始悉上情。
二、案經張舜斌、翁定為、張秀英訴由臺北市政府警察局內湖分
    局移送臺灣士林地方檢察署檢察官偵查起訴。
    理  由
一、程序部分：
（一）被告蔡欣里、詹政南二人（下稱被告二人）所犯均係死刑
      、無期徒刑或最輕本刑為3年以上有期徒刑以外之罪，亦
      均非高等法院管轄之第一審案件，其等於準備程序進行中
      ，先就被訴事實為有罪之陳述，經本院告知簡式審判程序
      之旨，並聽取檢察官及被告二人之意見後，經合議庭裁定
      由受命法官獨任進行簡式審判程序，是依刑事訴訟法第27
      3條之2規定，本件之證據調查，不受同法第159條第1項、
      第161條之2、第161條之3、第163條之1及第164條至第170
      條規定之限制，合先敘明。
（二）按訊問證人之筆錄，以在檢察官或法官面前作成，並經踐
      行刑事訴訟法所定訊問證人之程序者為限，始得採為證據
      ，組織犯罪防制條例第12條第1項中段定有明文，此為刑
      事訴訟證據能力之特別規定，且較刑事訴訟法證據章有關
      傳聞法則之規定更為嚴謹，自應優先適用。從而，告訴人
      張舜斌、翁定為、張秀英、被害人洪裕堃先後於警詢中之
      陳述，於被告二人涉犯違反組織犯罪防制條例部分，絕對
      不具證據能力，而無刑事訴訟法第159條之5規定之適用，
      不得採為判決基礎。惟告訴人張舜斌、翁定為、張秀英、
      被害人洪裕堃於警詢中就本案受騙及交付財物過程所為之
      陳述，並未涉及被告二人參與犯罪組織犯行內容，本院僅
      援用作為認定被告二人關於加重詐欺取財、洗錢等犯行之
      證據，自不在排除之列。
二、上揭犯罪事實，業據被告二人先後於警詢、偵查及本院審理
    中坦白承認（被告蔡欣里部分，見臺灣士林地方檢察署110
    年度偵字第17025號偵查卷宗【下稱偵卷1】第16至19頁、第
    309至315頁、第338頁、臺灣士林地方檢察署110年度偵字第
    17682號偵查卷宗【下稱偵卷2】第20至23頁、本院卷第40頁
    、第210頁、第217頁；被告詹政南部分，見偵卷1第33至35
    頁、第303至305頁、第332頁、偵卷2第10至14頁、第16至17
    頁、本院卷第40頁、第210頁、第217頁），核與證人即告訴
    人張舜斌、翁定為、張秀英、被害人洪裕堃分別於警詢中證
    述：其等先後於如附表2所示時地均因遭詐欺集團成年成員
    分別以如附表2所示方式詐騙，致使其等均陷於錯誤，進而
    交付如附表2所示財物之被害情節大致相符，並有如附表2證
    據及卷存頁碼欄所示書證在卷可資佐證（證據及卷存頁碼均
    詳如附表2所示），足徵被告二人上開任意性自白均與事實
    相符，堪以採信。綜上所述，本件事證明確，被告二人犯行
    洵堪認定，均應依法論科。
三、論罪科刑部分：
（一）按加重詐欺罪係侵害個人財產法益之犯罪，其罪數之計算
      ，核與參與犯罪組織罪之侵害社會法益有所不同，審酌現
      今詐欺集團之成員皆係為欺罔他人，騙取財物，方參與以
      詐術為目的之犯罪組織。倘若行為人於參與詐欺犯罪組織
      之行為繼續中，先後多次為加重詐欺之行為，因參與犯罪
      組織罪為繼續犯，犯罪一直繼續進行，直至犯罪組織解散
      ，或其脫離犯罪組織時，其犯行始行終結。故該參與犯罪
      組織與其後之多次加重詐欺之行為皆有所重合，然因行為
      人僅為一參與犯罪組織行為，侵害一社會法益，屬單純一
      罪，應僅就「該案中」與參與犯罪組織罪時間較為密切之
      首次加重詐欺犯行，論以參與犯罪組織罪及加重詐欺罪之
      想像競合犯，而其他之加重詐欺犯行，祗需單獨論罪科刑
      即可，無需再另論以參與犯罪組織罪，以避免重複評價。
      是如行為人於參與同一詐欺集團之多次加重詐欺行為，因
      部分犯行發覺在後或偵查階段之先後不同，肇致起訴後分
      由不同之法官審理，為裨益法院審理範圍明確、便於事實
      認定，即應以數案中「最先繫屬於法院之案件」為準，以
      「該案中」之「首次」加重詐欺犯行與參與犯罪組織罪論
      以想像競合。又犯罪之著手，係指行為人基於犯罪之決意
      而開始實行密接或合於該罪構成要件之行為而言。而首次
      加重詐欺犯行，其時序之認定，自應以詐欺取財罪之著手
      時點為判斷標準；詐欺取財罪之著手起算時點，依一般社
      會通念，咸認行為人以詐欺取財之目的，向被害人施用詐
      術，傳遞與事實不符之資訊，使被害人陷於錯誤，致財產
      有被侵害之危險時，即屬詐欺取財罪構成要件行為之著手
      ，並非以取得財物之先後順序為認定依據（最高法院109
      年度台上字第3945號判決可資參照）。查被告二人所參與
      之本案詐欺集團，係由三名以上成年人所組成，以施用詐
      術為手段，且組成之目的在於向本案告訴人及其他不特定
      多數人騙取金錢，可見具有持續性、牟利性；而該集團之
      分工，係先招攬人員擔任車手，復由該集團成員以虛偽之
      情節詐騙被害人，並在被害人因誤信受騙轉帳後，迅速指
      派車手將詐得款項即刻提領殆盡，再交由集團成員分配贓
      款，堪認該集團為分工細密、計畫周詳之結構性組織，顯
      非為立即實施犯罪而隨意組成，是本案詐欺集團核屬組織
      犯罪防制條例第2條第1項所稱之犯罪組織無訛；而被告二
      人加入本案詐欺集團後所實行之加重詐欺取財犯行，本案
      為最先即110年10月27日繫屬於法院之案件，此有卷附蓋
      有上開收文日期章戳之本案起訴書、臺灣高等法院被告前
      案紀錄表等件在卷為憑，揆諸上開說明，被告二人就如附
      表2編號1所示加重詐欺取財犯行，即應併論參與犯罪組織
      罪；又被告二人及其等所屬本案詐欺集團成員共同詐取各
      該被害人之財物，構成刑法第339條之4第1項第2款之三人
      以上共同犯詐欺取財罪，為最輕本刑六月以上有期徒刑之
      罪，核屬洗錢防制法第3條第1款所指之特定犯罪，而本案
      犯罪所得財物業已轉帳至人頭金融帳戶，並由被告等人出
      面收取自該人頭金融帳戶所提領之現金，自形式上觀察，
      已與本案詐欺集團向各該被害人詐得之款項，產生金流之
      斷點，實際上已發生掩飾、隱匿特定犯罪所得來源、去向
      及所在之效果，阻礙國家對詐欺犯罪所得之追查、處罰，
      自屬洗錢防制法第2條第2款所稱之洗錢行為。至於該行為
      是否已使特定犯罪所得轉換成合法來源之財產，則非所問
      。
（二）核被告二人所為，就如附表2編號1所示部分，均係犯刑法
      第339條之4第1項第2款之三人以上共同詐欺取財罪、洗錢
      防制法第14條第1項之一般洗錢罪、組織犯罪防制條例第3
      條第1項後段之參與犯罪組織罪；就如附表2編號2至4所示
      部分，均係犯刑法第339條之4第1項第2款之三人以上共同
      詐欺取財罪、洗錢防制法第14條第1項之一般洗錢罪。又
      被告二人雖均未參與本案詐欺集團成員詐騙各該被害人之
      全部犯罪過程，或未與本案詐欺集團所屬其他成員有直接
      之犯意聯絡，惟其等均知悉配合指示出面領取他人轉入金
      融帳戶之款項為詐欺取財犯罪之不法所得，猶仍參與詐欺
      集團之組織分工，負責出面收取詐欺所得款項，並掩飾、
      隱匿詐欺犯罪所得之來源、去向及所在，分擔詐欺集團對
      於個別被害人詐得財物之犯罪計畫所不可或缺之重要環節
      ，使詐欺集團順利完成詐欺取財犯罪，並確保獲得不法利
      潤、朋分贓款，足見被告二人與所屬詐欺集團其他成年成
      員間係在如事實欄一所示犯行之合同犯意內，各自分擔犯
      罪行為之一部，並相互利用其他詐欺集團成員之部分行為
      以遂行犯罪之目的，難謂無犯意聯絡及行為分擔，自應就
      共同意思範圍內之全部行為負責，均論以共同正犯。
（三）被告二人及其等所屬詐欺集團成員人數眾多，各有不同階
      段之分工，其等在如事實欄一所示詐騙各該被害人之行為
      過程中，意欲詐得被害人之款項，在同一犯罪決意及預定
      計畫下所為加重詐欺取財、洗錢或參與犯罪組織之時間、
      地點均有所重疊而具有局部之同一性存在，依社會一般通
      念，難以從中割裂評價，應認屬同一行為。從而，被告二
      人均以一行為觸犯上開各罪名，為異種想像競合犯，均應
      依刑法第55條之規定，從一重之三人以上共同詐欺取財罪
      處斷。至公訴意旨就如附表2編號1所示部分，雖未敘及被
      告二人參與犯罪組織部分，然此部分事實與業經起訴之部
      分，既有想像競合之裁判上一罪之關係，為起訴效力所及
      ，本院自應併予審究，附此敘明。 
（四）再被告二人所犯各罪間，因施用詐術之時間、方式、被害
      人不同，犯意各別，均應予分論併罰。至依如附表2所示
      各該提領款項之交易紀錄，被告等人雖有於數筆詐欺所得
      轉入帳戶後單次或分次提領款項之情形，惟其等既係與本
      案詐欺集團成員分別對同一被害人共同犯詐欺取財罪，則
      其等犯罪之既遂，當以各該被害人遭詐騙後將款項轉入帳
      戶時為準，並據以認定罪數，不因嗣後究係如何提領款項
      、送交贓款而有不同。
（五）按所謂想像競合犯，係指行為人以一行為侵害數個相同或
      不同之法益，具備數個犯罪構成要件，為充分保護被害法
      益，避免評價不足，乃就行為所該當之數個構成要件分別
      加以評價，而論以數罪。然因行為人祗有單一行為，較諸
      數個犯罪行為之侵害性為輕，揆諸「一行為不二罰」之原
      則，法律乃規定「從一重處斷」即為已足，為科刑上或裁
      判上一罪。由於想像競合犯在本質上為數罪，行為所該當
      之多數不法構成要件，均有其獨立之不法及罪責內涵，僅
      因法律規定從一重處斷科刑，而成為科刑一罪而已，自應
      對行為人所犯各罪均予適度評價，始能對法益之侵害為正
      當之維護。因此，法院於決定想像競合犯之處斷刑時，雖
      以其中最重罪名之法定刑作為裁量之準據，惟具體形成宣
      告刑時，應將輕罪之刑罰合併評價，方為適當。基此，除
      輕罪最輕本刑有較重於重罪之最輕本刑，而應適用刑法第
      55條但書關於重罪科刑封鎖作用規定之情形外，倘若輕罪
      之減輕其刑事由並未形成處斷刑之外部性界限，自得將之
      移入刑法第57條之科刑審酌事項內，列為是否酌量從輕量
      刑之考量因子。經查，本件負責調查或偵訊之警員或檢察
      官雖均未明確告以被告二人就如附表2編號1所示部分均涉
      犯參與犯罪組織罪嫌，然被告二人先後於偵查及審判中始
      終自白如事實欄一所示參與犯罪組織犯行，並於偵查及本
      院審理中自白洗錢犯行，原均應依組織犯罪防制條例第8
      條第1項後段、洗錢防制法第16條第2項規定減輕其刑，然
      因被告二人所犯參與犯罪組織罪、一般洗錢罪均係屬想像
      競合犯其中之輕罪，而被告二人雖就如附表2所示犯行均
      係從一重之三人以上共同詐欺取財罪處斷，無從逕依上開
      輕罪之減刑規定予以減輕其刑，惟就被告二人符合上開輕
      罪減刑事由之情事，將於下列依刑法第57條量刑時一併衡
      酌之，附此說明。
（六）爰審酌被告二人均不思以正當管道獲取財物，加入本案詐
      欺集團從事車手或收水工作，而共同參與加重詐欺取財犯
      行，並製造犯罪金流斷點，掩飾或隱匿特定犯罪所得來源
      、去向及所在，增加檢警機關追查詐欺集團其他犯罪成員
      之困難度，助長詐欺犯罪風氣，惟念及被告二人均於偵審
      中坦承犯行，合於上開輕罪之減輕其刑事由，並與到庭之
      各該被害人達成民事和解，此有本院110年12月2日和解筆
      錄3紙存卷可考（見本院卷第111至115頁），態度尚可，
      兼衡酌被告二人加入本案詐欺集團犯罪組織之時間久暫、
      在本案犯罪中所扮演之角色及參與犯罪之程度（被告二人
      均僅係受本案詐欺集團成員指揮收取詐欺所得款項，居於
      聽從指示、代替涉險之次要性角色，並非實際策畫佈局、
      分配任務之主謀或主要獲利者，亦非直接施行詐術之人，
      尚非處於本案詐欺集團核心地位）、品性素行、犯罪動機
      、目的、手段尚屬平和、行為次數、被害人損失之金額、
      被告二人從中獲取之報酬數額（被告二人原與本案詐欺集
      團成員約定，被告蔡欣里可獲取所參與當次詐欺行為之犯
      罪所得百分之二作為報酬，當日獲取報酬合計新臺幣【下
      同】4,000元，被告詹政南則可獲取所參與當次詐欺行為
      之犯罪所得百分之三作為報酬，然最終並未從中獲取任何
      報酬）、生活狀況（被告蔡欣里未婚，在家中經營之水電
      材料行幫忙，每月收入20,000元至30,000元；被告詹政南
      未婚，從事工地水電工程，日薪1,500元，尚需負擔家中
      生計）、被告二人均為高中肄業之教育程度、犯罪所生損
      害，暨各該告訴人之意見（見本院卷第134頁）等一切情
      狀，分別量處如主文所示之刑，並審酌被告二人各次犯罪
      手法雷同，且犯罪時間均集中在110年8月7日，如以實質
      累加之方式定應執行刑，其處罰之刑度顯將超過其等行為
      之不法內涵，應綜合考量所犯數罪犯罪類型、侵害法益、
      各別刑罰規範之目的、輕重罪間體系之平衡、整體犯罪非
      難評價、各罪彼此間之關聯性（例如：數罪犯罪時間、空
      間、各行為所侵害法益之專屬性或同一性）、各次犯行與
      被告前案紀錄之高度關聯性、罪數所反映被告之人格特性
      與犯罪傾向、數罪對法益侵害之加重效應及刑罰之內部界
      限、對被告施以矯正之必要性，分別就被告二人所犯之罪
      ，定其應執行之刑，以符合罪刑相當及比例原則，實現刑
      罰權之公平正義。
四、沒收部分：
（一）按有關犯罪利得沒收之規定，除有刑法第38條之1第5項所
      定業已實際合法發還被害人而不予宣告沒收或追徵者、刑
      法第38條之2第2項之過苛調節條款所定之情形而得不宣告
      或酌減者外（即宣告沒收或追徵有過苛之虞、欠缺刑法上
      之重要性、犯罪所得價值低微，或為維持受宣告人生活條
      件之必要者而得不宣告或酌減），應適用刑法第38條之1
      規定，宣告沒收犯罪行為人或非善意第三人所取得之犯罪
      所得及其變得之物或財產上利益及其孳息，並適用刑法第
      38條之1第3項規定，於全部或一部不能沒收或不宜執行沒
      收時，追徵其價額。經查，被告蔡欣里先後參與如附表2
      所示詐欺取財犯行，並獲取如附表2所示報酬乙情，業經
      被告蔡欣里供明在卷（見偵卷1第18頁、第313頁、偵卷2
      第22頁、本院卷第133頁、第217頁），而上開犯罪所得既
      未實際合法發還被害人，且查無刑法第38條之2第2項過苛
      調節條款所定得不宣告或酌減之情形，爰依刑法第38條之
      1第1項前段之規定，於被告蔡欣里所犯各罪主文項下宣告
      沒收該等犯罪所得，復因該等犯罪所得未經扣案，並均諭
      知於全部或一部不能沒收或不宜執行沒收時，應依刑法第
      38條之1第3項規定，追徵其價額。至被告詹政南雖有共同
      參與如事實欄一所示加重詐欺取財犯行，然被告詹政南否
      認就此部分有何實際獲得報酬之情事（見偵卷1第35頁、
      第303頁、偵卷2第13頁、本院卷第133頁），復依卷內現
      存事證，查無被告詹政南在實現上開犯罪構成要件過程中
      獲取任何歸屬於被告詹政南之財物或財產上利益，是本件
      就此部分不生宣告犯罪所得沒收或追徵價額之問題。
（二）按犯洗錢防制法第14條之罪，其所移轉、變更、掩飾、隱
      匿、收受、取得、持有、使用之財物或財產上利益，沒收
      之，洗錢防制法第18條第1項前段定有明文。此規定係採
      義務沒收主義，惟該條文並未規定「不問屬於犯罪行為人
      與否」均沒收之，自仍以屬於被告所得管領、處分者為限
      ，始應予以沒收。查被告二人分別擔任俗稱「車手」、「
      收水」之角色，負責提領各該被害人遭詐欺集團詐騙而轉
      入金融帳戶款項，並將之上繳本案詐欺集團等工作，業經
      本院依積極證據詳加認定如上，而被告等人上開實際提領
      之款項，雖屬洗錢行為之標的，然其等既已交付予本案詐
      欺集團所指定之人，上開提領款項即非被告二人所有，且
      不在被告二人實際掌控中，被告二人對之既無所有權及事
      實上管領權，此部分財物即不在得予沒收之範圍，併予敘
      明。
（三）按有關屬於犯罪行為人所有之供犯罪所用、犯罪預備之物
      或犯罪所生之物沒收之規定，除有刑法第38條之2第2項過
      苛調節條款所定之情形而得不宣告或酌減者（即宣告沒收
      或追徵有過苛之虞、欠缺刑法上之重要性、犯罪所得價值
      低微，或為維持受宣告人生活條件之必要者而得不宣告或
      酌減），應逕適用刑法第38條第2項前段之規定宣告沒收
      ，並適用刑法第38條第4項之規定，於全部或一部不能沒
      收或不宜執行沒收時，追徵其價額。經查：
    1.扣案如附件編號1所示之物，係被告蔡欣里所有供犯罪所
      用之物乙節，業經被告蔡欣里供明在卷（見偵卷1第15、1
      8、309至311、313頁、偵卷2第21頁、本院卷第215頁），
      爰依刑法第38條第2項前段之規定，分別於被告蔡欣里所
      犯各罪主文項下宣告沒收。至未扣案之0000000000號行動
      電話用戶識別卡，雖係被告蔡欣里所有供犯如事實欄一所
      示之罪所用之物，然經本院對照被告蔡欣里犯罪情節與本
      院量處如主文第一項所示之刑，本案對該被告所有供犯罪
      所用之物宣告沒收或追徵價額與否，已欠缺刑法上之重要
      性，為符合比例原則，兼顧訴訟經濟，爰依刑法第38條之
      2第2項規定，不予宣告沒收或追徵其價額。
    2.扣案如附件編號2所示之物，係被告詹政南所有供犯罪所
      用之物乙節，業經被告詹政南供明在卷（見偵卷1第33、3
      4頁、第303頁、第305頁、本院卷第215頁），爰依刑法第
      38條第2項前段之規定，分別於被告詹政南所犯各罪主文
      項下宣告沒收。
（四）至如附件編號3所示之物，依卷內現存事證，無從認定與
      被告二人所涉上開犯行有何關聯，爰不另為沒收之諭知。
據上論斷，應依刑事訴訟法第273條之1第1項、第299條第1項前
段，組織犯罪防制條例第3條第1項後段，洗錢防制法第2條第2款
、第14條第1項，刑法第11條前段、第28條、第339條之4條第1項
第2款、第55條、第51條第5款、第38條第2項前段、第38條之1第
1項前段、第3項、第38條之2第2項，刑法施行法第1條之1第1項
，判決如主文。
本案經檢察官詹于槿提起公訴，檢察官馬凱蕙到庭執行職務。
中　　華　　民　　國　　110 　年　　12　　月　　27　　日
                  刑事第四庭  法  官  彭凱璐
以上正本證明與原本無異。                 
如不服本判決應於收受送達後20日內向本院提出上訴書狀，並應
敘述具體理由；其未敘述上訴理由者，應於上訴期間屆滿後20日
內向本院補提理由書（均須按他造當事人之人數附繕本）。因疫
情而遲誤不變期間，得向法院聲請回復原狀。
                              書記官  羅淳柔
中　　華　　民　　國　　110 　年　　12　　月　　27　　日
附錄論罪科刑法條：
組織犯罪防制條例第3條
發起、主持、操縱或指揮犯罪組織者，處三年以上十年以下有期
徒刑，得併科新臺幣一億元以下罰金；參與者，處六月以上五年
以下有期徒刑，得併科新臺幣一千萬元以下罰金。但參與情節輕
微者，得減輕或免除其刑。
具公務員或經選舉產生之公職人員之身分，犯前項之罪者，加重
其刑至二分之一。
犯第一項之罪者，應於刑之執行前，令入勞動場所，強制工作，
其期間為三年。
前項之強制工作，準用刑法第九十條第二項但書、第三項及第九
十八條第二項、第三項規定。
以言語、舉動、文字或其他方法，明示或暗示其為犯罪組織之成
員，或與犯罪組織或其成員有關聯，而要求他人為下列行為之一
者，處三年以下有期徒刑，得併科新臺幣三百萬元以下罰金：
一、出售財產、商業組織之出資或股份或放棄經營權。
二、配合辦理都市更新重建之處理程序。
三、購買商品或支付勞務報酬。
四、履行債務或接受債務協商之內容。
前項犯罪組織，不以現存者為必要。
以第五項之行為，使人行無義務之事或妨害其行使權利者，亦同
。
第五項、第七項之未遂犯罰之。
洗錢防制法第14條
有第二條各款所列洗錢行為者，處七年以下有期徒刑，併科新臺
幣五百萬元以下罰金。
前項之未遂犯罰之。
前二項情形，不得科以超過其特定犯罪所定最重本刑之刑。
中華民國刑法第339條之4
犯第三百三十九條詐欺罪而有下列情形之一者，處一年以上七年
以下有期徒刑，得併科一百萬元以下罰金：
一、冒用政府機關或公務員名義犯之。
二、三人以上共同犯之。
三、以廣播電視、電子通訊、網際網路或其他媒體等傳播工具，
    對公眾散布而犯之。
前項之未遂犯罰之。